【裁判字號】    92,自,579
【裁判日期】    921216
【裁判案由】    恐嚇取財等
【裁判全文】
臺灣臺中地方法院刑事判決                          九十二年度自字第五七九號
    自  訴  人  甲○○
    自訴代理人  駱威文律師
    被      告  丁○○
    選任辯護人  鍾登科律師
右列被告因恐嚇取財等案件，經自訴人提起自訴，本院判決如左：
    主  文
鐘加富傷害人之身體，處有期徒刑肆月，如易科罰金以參佰元折算壹日；又明知為不
實之事項，而使公務員登載於職務上所掌之公文書，足以生損害於公眾及他人，處有
期徒刑參月，如易科罰金以參佰元折算壹日；又以加害生命之事，恐嚇他人致生危害
於安全，處有期徒刑伍月，如易科罰金以參佰元折算壹日。應執行有期徒刑拾壹月，
如易科罰金以參佰元折算壹日。
    事  實
一、
（一）鐘加富與甲○○係同居之男女朋友關係，二人具有家庭暴力防治法第三條第二
      款所規定之家庭成員關係。緣鐘加富與甲○○二人於民國九十二年一月十日晚
      間一起參加公司尾牙聚餐後，共同駕駛鐘加富所有之自小客車欲返回臺中市○○○街一九三巷六號二人同居處，旋於返家途中，二人因細故發生爭吵，並將
      車停靠在臺中市○○路與中港路口附近續行爭執，詎鐘加富竟基於普通傷害之
      故意，於同日晚間九時許，在該處車內以手抓甲○○頭髮，並徒手毆打甲○○
      臉部，致使甲○○受有右側臉部及頭顱挫傷等傷害。
（二）鐘加富於九十一年十二月間，就甲○○所主持之臺中市○○○街四五號房屋及
      其基地買賣投資個案出資插股，由鐘加富出名為上開房地之登記名義人，該房
      地所有權狀則由甲○○保管。嗣甲○○於九十二年四月中旬將上開房地出售予
      案外人黃思維，並由鐘加富於同年四月二十日向黃思維收取上開房地定金新臺
      幣（下同）二十萬元，約定於翌日即同年月二十一日上午簽訂不動產買賣契約
      書，惟於九十二年四月二十日當晚鐘加富與甲○○即因該房地投資獲利分配比
      例發生糾紛，二人並告分手，由甲○○先簽發面額為一百二十六萬元之支票一
      紙予鐘加富，用以返還鐘加富之出資及給付部分獲利金額。鐘加富因認甲○○
      未依原約定給付其應得之利潤，為使甲○○補足短少金額，竟明知上開房地所
      有權狀仍在甲○○保管中並未遺失，仍基於使公務員登載不實事項於職務上所
      掌公文書之犯意，於九十二年四月二十二日，佯以上開房地所有權狀遺失為由
      ，向臺中市中山地政事務所申請補發上開房地所有權狀，使該地政事務所不知
      情之承辦公務員，將鐘加富遺失土地及建物權利書狀公告作廢意旨之不實事項
      登載於職務上所掌之「0000000000號公告書」之公文書上，並於九
      十二年四月二十四日予以公告，足生損害於地政機關對不動產所有權狀發給業
      務管理之正確性及甲○○。嗣因甲○○發覺，向該地政事務所提出異議，地政
      機關始未補發所有權狀予鐘加富，並於九十二年五月一日以中山地所一字第○
      九二○○○七二一八號公告書撤銷上開0000000000號書狀補給登記
      公告書。
（三）鐘加富基於恐嚇之單一犯意，於九十二年五月十四日晚間十時餘許起至翌日凌
      晨約二、三時許止，在其位於臺中市○○路○段四一號四樓之六住處內，以其
      所有之行動電話（未據扣案）接續撥打數通電話予甲○○，接續向甲○○恐嚇
      稱：「我要殺妳全家」、「妳逃不過晚上，．．我今天宰掉妳，妳女兒也不要
      回來，通知妳女兒喔，我今天宰了妳，妳王八蛋，我晚上絕對宰了妳。」、「
      妳死期到了，我跟妳講，他在也沒有用，妳都不要睡覺，我先宰了妳女兒，再
      宰了妳。」、「我跟妳講我已經潛進去了，我等妳睡了再宰了妳，走著瞧，王
      八蛋．．。」、「我可以宰了妳。」、「我讓妳怎麼死的，沒關係。」、「我
      要讓妳死的很好看啦，妳都不要出門，妳在家裏也可以死的很好看。但是妳女
      兒陪著妳一起死，一句話而已。」、「妳活不到明天啦」、「王八蛋，我跟妳
      講，晚上妳都不要睡覺。」等語，而以加害生命之事恐嚇甲○○，使甲○○心
      生畏懼，致生危害於甲○○之安全。
二、案經自訴人向本院提起自訴。
    理  由
壹、有罪部分：
一、訊據被告鐘加富固對其於右揭如事實欄一（一）部分所示時間與自訴人甲○○吃
    完尾牙後，一起駕車欲返回自訴人住處，途中二人並發生爭執、於如事實欄一
    （二）部分所示時地因房地投資個案獲利比例問題與自訴人發生糾紛，向自訴人
    收取一百二十六萬元後，二人即告分手，上開房地所有權狀平時均係由自訴人保
    管，其仍以所有權狀遺失為由向中山地政事務所申請補發所有權狀，嗣經自訴人
    向該地政事務所提出異議，始未補發新所有權狀予伊及伊確有於事實欄一（三）
    所示時地撥打電話予自訴人向自訴人說出前述危害自訴人生命安全言語等事實坦
    承不諱，惟矢口否認有何傷害、使公務員登載不實及恐嚇安全犯行，辯稱：九十
    二年一月十日晚間伊與甲○○參加公司尾牙時，自訴人即已發脾氣，並用指甲抓
    傷伊，在返回甲○○住處途中，甲○○又抓伊，伊只好與甲○○推擠。迨回至甲○○住處，伊將車開進地下室車庫，甲○○步行樓梯上一樓時因喝醉酒而不慎滑
    倒二、三次，整個人趴在階梯上並撞到階梯角才會受傷。又上開房地所有權狀有
    時會放在伊車上，伊與甲○○於九十二年四月二十一日凌晨分手欲駕車離開時，
    發現房地所有權狀已不在車上，為避免影響將來該房地之過戶，始於同年月二十
    二日向中山地政事務所以所有權狀遺失為由申請補發新所有權狀。至恐嚇安全部
    分，伊係因妻子在甲○○住處，惟恐甲○○對伊妻子不利，才打電話至甲○○住
    處而與甲○○發生口角。且錄音帶內容之威嚇言詞雖係伊所說無誤，然當時伊喝
    醉酒，事後已不太記得云云。惟查：
（一）右揭如事實欄一（一）部分所示事實已據自訴人於本院審理時指訴綦詳，並有
      自訴人之診斷證明書一紙在卷可稽。又自訴人於九十二年一月十日翌日上午與
      友人丙○○會面時，丙○○即發現自訴人臉部瘀青，自訴人且稱：頭部疼痛，
      係遭被告毆傷等語，當時丙○○並建議自訴人前往醫院就醫等情，業據證人丙○○到庭結證屬實，核與自訴人指訴情節相符。參之自訴人係於九十二年四月
      二十日晚間始與被告爭吵、分手，之前二人均在自訴人住處同居，業據被告於
      九十二年七月二十八日本院初次訊問時供陳在卷，並經自訴人陳明屬實，是被
      告與甲○○於九十二年一月前後，既均為同居之男女朋友關係，則自訴人上開
      傷害苟係自行跌倒所致，其端無於九十二年一月十一日當時即惡意捏詞向友人
      丙○○謊稱係遭被告毆傷，復繼續與被告同居必要及被告亦直承當日確有與自
      訴人發生爭執並「推擠」等節，已足認自訴人指訴因與被告爭吵而於上開時地
      遭被告毆傷等語屬實。被告所辯則顯係事後避重就輕之詞，不足採信。
（二）右揭如事實欄一（二）部分所示事實，業據自訴人指訴歷歷，且除被告明知所
      有權狀並未遺失乙節外，餘均據被告直承屬實，並有不動產買賣契約書、自訴
      人所簽發面額為一百二十六萬元之支票影本、土地登記謄本、建物登記謄本、
      臺中市中山地政事務所九十二年七月二十三日中山地所一字第○九二○○一二
      三○五號函、臺中市中山地政事務所九十二年四月二十四日中山地所一字第○
      九二○○○六七九三號公告、九十二年五月一日中山地所一字第○九二○○○
      七二一八號公告、公告清冊、土地登記案件駁回理由書簽辦單、異議書各一份
      在卷可稽。且上開房地之所有權狀平時均係由自訴人保管，業據被告直承在卷
      ，核與自訴人指訴及證人丙○○於審理中結證：「（上開）房地所有權狀係由
      甲○○保管，甲○○有一黑色包，裡面有權狀及一些簽約書，．．甲○○都會
      隨身攜帶。本案的權狀也在那個包包裡。」等語情節相符。又九十二年四月二
      十日被告確有向黃思維收取定金二十萬元，約定翌日即與黃思維簽訂不動產買
      賣契約書，嗣於翌日自訴人與黃思維簽約時，被告並有傳真身分證影本至簽約
      地點，亦據被告供承屬實，核與簽約時在場之證人丙○○結證情節相符，並有
      經被告簽名之買賣定金收款憑證一張在卷可稽。再被告於九十二年四月二十二
      日申報所有權狀遺失前，並未詢問自訴人，亦經被告供明無訛。是被告既知前
      開房地所有權狀向由自訴人保管，復知自訴人於九十二年四月二十一日有與黃
      思維簽訂不動產買賣契約書，則其對於該所有權狀係在自訴人持有中一節已難
      諉為不知。況被告雖辯稱上開所有權狀於九十二年四月十九日尚在伊車內，迨
      伊於九十二年四月二十一日凌晨駕車離開自訴人住所時因發現所有權狀未在車
      內，才誤認所有權狀遺失云云。然九十二年四月二十一日簽約時，被告除傳真
      身分證至簽約地點外，並曾撥打電話予自訴人確認所傳真之身分證是否清楚，
      亦經證人丙○○於審理中結證甚明。準此，自被告所稱發現所有權狀遺失之時
      間即九十二年四月二十一日凌晨起至其申報所有權狀遺失之日即九十二年四月
      二十二日之時間內，被告既知自訴人所在，並曾與自訴人聯絡，則其儘可向自
      訴人詢明所有權狀是否在自訴人持有中，其不為此，竟在未詢問自訴人情況下
      ，逕向地政事務所申報所有權狀遺失，益徵被告所辯伊誤以為所有權狀遺失云
      云，要係事後卸責之詞，無足採信。準此，被告顯係明知所有權狀係在自訴人
      持有中，猶為使自訴人補足短少被告之投資利潤，而向地政機關申報所有權狀
      遺失申請補發所有權狀至明。再按刑法第二百十四條規定所稱足生損害於公眾
      或他人，以有生損害之虞為已足，不以實際發生損害為要件（最高法院九十年
      度臺上字第五二一四號判決意旨參照）。且「土地所有權狀或他項權利證明書
      損壞或滅失，申請換給或補發者，應由登記名義人為之」，此於土地登記規則
      第一百二十條訂有明文。再土地登記規則第一百二十一條第一項復規定，於申
      請人敘明權狀滅失之原因，並檢附權狀滅失原因事實之相關證明或文件，承辦
      之登記機關即須受理為其辦理權狀補發公告事宜，依上開條文意旨，地政機關
      承辦公務人員就申請人所敘明之「滅失原因」在辦理公告之前，並無須審酌是
      否真實，亦即承辦公務員無須就此申請事件之真實為實質審查。則依據上開說
      明，本案被告明知權狀並未遺失，無申請補發之原因，竟以土地及建物之所有
      權狀已經遺失為由申請補發，使該管承辦公務員將此不實事項登載於所掌之公
      告等補發權狀之相關公文書上，足稽被告虛偽謊報權狀遺失，業已為承辦公務
      員所採信，進而辦理公告程序，是被告確有明知為不實事項，而使公務員在職
      務上所掌之公文書為不實登載之犯意與行為，且其前開所為，除足以生損害於
      地政機關對不動產所有權狀發給業務管理之正確性外，亦足生損害於自訴人亦
      明。
（三）右揭如事實欄一（三）部分所示事實，已據自訴人指訴甚明，復有自訴人提出
      其所錄下之電話錄音帶一捲及其依錄音帶內容所記載之譯文一份可資佐證。且
      經本院會同自訴人、自訴代理人、被告及選任辯護人當庭勘驗上開錄音帶內容
      結果，被告確有對自訴人為上開恐嚇言詞，除有本院勘驗筆錄一份在卷可憑外
      ，並經被告直承屬實。又自訴人雖於與被告之電話交談中亦有以言語反駁情事
      ，然自訴人確因被告上開恐嚇生命安全之言語而心生畏懼，已經自訴人指陳明
      確。參以，被告行為時係年方四十四歲之壯年男子，而自訴人則為四十七歲之
      婦女，被告竟於深夜時分一再撥打電話騷擾自訴人，且於言語中不斷辱罵、揚
      言殺害自訴人及自訴人女兒，衡情自訴人豈有不心生畏懼之理；及自訴人因與
      被告發生糾紛，繼遭被告以上開言詞恐嚇，雖心中畏懼而猶逞強反駁亦在常情
      之內，自訴人之逞強反駁自無礙於其心中確生畏懼之事實等節，自難認自訴人
      指稱已因被告前開恐嚇言詞而心生畏懼等語，有何不實之處。被告之選任辯護
      人以自訴人有以言語反駁情事，為被告辯護稱自訴人未心生畏懼云云，實難憑
      採。又被告係自九十二年五月十四日晚間十時餘許起至翌日凌晨約二、三時許
      止，接續十餘次撥打其所有約如手掌般大小之行動電話向自訴人為前述恐嚇言
      詞，已經被告供明在卷，且當時被告除能與自訴人應答外，並知對當時在自訴
      人家中之被告妻子為下列應答：「被告稱：你不要待在那裏。」、「被告妻稱
      ：那你跟我一起回家。」、「被告稱：我不可能啦，我一定要殺了她，我晚上
      要是殺不了她，妳叫她聽電話，我要是不殺了她我不姓鐘，我也不想見到妳，
      妳真的窩裡反了，我真的很不想見到妳啦。」、「被告妻稱：我才真的不想見
      到妳，我希望你不要出事，你這樣子講我」、「被告稱：妳不要見到我，我也
      不想見到妳，妳叫她聽電話，我晚上不殺了她，我誓不為鐘。」等語，有上開
      錄音帶一捲、譯文及本院勘驗筆錄各一份在卷可證。是自被告能陸續撥打按鍵
      甚小之行動電話予自訴人達約三、四個小時及被告當時能與自訴人及被告妻子
      應答等節觀之，足見被告當時之精神狀態甚為清醒，其先係於九十二年七月二
      十八日本院初次訊問時辯稱：「（九十二年五月中旬，你有無以殺害自訴人等
      語恐嚇自訴人？）我沒有這樣講，我說你毀了我，我也會反擊。因為她到我上
      班的地方臺中榮總（醫院）人事室，她帶著乙○○的太太去我上班的地方騷擾
      我。」云云，迨自訴人當庭提出上開錄音帶及譯文為證，並經本院於勘驗時播
      放錄音帶後，其始改辯稱酒醉忘記云云，要係事後臨訟諉責之詞，無足採信。
      此外，被告於撥打電話向自訴人恐嚇時，並於電話中向其妻子為前述言詞，業
      如前述，被告竟辯稱係因恐妻子遭受不利，始打電話至自訴人住處云云，亦顯
      與事實不符，無法採信。
（四）按刑事訴訟法上「證據排除原則」，係指將具有證據價值或真實之證據因取得
      程序之違法，而予以排除之法則。而私人之錄音、錄影之行為所取得之證據，
      應受刑法第三百十五條之一與通訊保障及監察法之規範，私人違反此規範所取
      得之證據，固應予排除。惟依通訊保障及監察法第二十九條第三款之規定「監
      察者為通訊之一方或已得通訊之一方事先同意，而非出於不法目的者，不罰。
      」，通訊之一方非出於不法目的之錄音，所取得之證據，即無證據排除原則之
      適用（最高法院九十二年度臺上字第二六七七號判決意旨參照，見最高法院刑
      事裁判書彙編第四六期第四八二頁）。查，自訴人為通訊之一方，因被告撥打
      電話至其住處，而自行錄下電話之通話內容，其目的顯係為蒐集證據以維自身
      權益，則其所提出之上開錄音帶，自難認係不法取得，揆諸上開說明，自訴人
      所提出之錄音帶、依據錄音帶內容所記載之譯文及本院勘驗該錄音帶所製作之
      勘驗筆錄，即具有證據能力，被告之選任辯護人空言主張上開錄音帶、譯文及
      本院勘驗該錄音帶所製作之勘驗筆錄均無證據能力云云，顯有誤會。再被告選
      任辯護人聲請傳訊（１）被告前任職於臺中榮民總醫院之人事室之同事即證人
      范綱明及張幼苗，可證明被告提出分手後，自訴人即經常夥同或唆使他人至被
      告辦公處騷擾並揚言對被告不利；（２）證人劉錦達、余勝文為被告住家所在
      公寓大樓之管理員，可證明被告於九十二年七月二十八日至本院應訊後，曾遭
      自訴人胞弟夥同友人恐嚇圍毆；（３）證人曠詠和為被告妻弟，可證明自訴人
      曾於九十二年七月一日誘騙曠詠和至自訴人家中協商，致曠詠和至自訴人住處
      附近時，遭自訴人胞弟等人毆傷，而被告則因知悉自訴人交遊闊，勢力龐大，
      致均不敢與自訴人正面衝突，從而自訴人自不可能因被告上開言詞而心生畏懼
      云云。查，被告之選任辯護人以其所主張發生在九十二年七月一日以後之事實
      ，遽謂自訴人不可能因被告前在九十二年五月十四日所為之上開言詞心生畏懼
      云云，已有未合。且被告除確有在電話中向自訴人恐嚇外，並曾於九十二年五
      月十七日凌晨二時許，前往臺中市○○○街一九三巷二號自訴人居住之藝術傳
      家堡社區大樓外，並攀越該社區大樓用以區隔內外之圍牆，侵入該社區中庭內
      ，再自上址甲○○居住之房屋後方攀爬上採光罩至甲○○女兒趙苓均居住之房
      間外，適遭趙苓均發覺等節，業據被告於本院九十二年度易字第二四九二號刑
      事案件中供承屬實，此經本院核閱該案偵審卷宗無訛。準此，被告豈有何選任
      辯護人所稱：被告因知悉自訴人交遊闊，勢力龐大，均不敢與自訴人正面衝突
      云云之情事可言。況被告右揭犯行，業經本院核閱相關卷證，審認無訛，本院
      因認並無傳訊上開五位證人必要，均附此指明。
二、核被告鐘加富如事實欄一（一）部分所為，係犯刑法第二百七十七條第一項之傷
    害罪，屬家庭暴力防治法第二條第二項之家庭暴力罪；如事實欄一（二）部分所
    為，係犯刑法第二百十四條之使公務員登載不實罪；如事實欄一（三）部分所為
    ，係犯刑法第三百零五條之恐嚇安全罪，屬家庭暴力防治法第二條第二項之家庭
    暴力罪。又被告於密切時間，同一地點，先後撥打十餘通電話恐嚇自訴人之數個
    舉動，顯係基於單一恐嚇犯意接續為之，為接續犯，應只成立一個恐嚇安全罪。
    被告所犯上開三罪間，犯意個別，行為互殊，應予分論併罰。爰審酌被告前係在
    臺中榮民總醫院人事室任職，智識程度不低，竟僅因細故即動手毆傷自訴人、自
    訴人所受傷害程度非重、被告僅因與自訴人獲利比例分配糾紛，即向地政機關謊
    稱所有權狀遺失，使該管公務員將該不實事項登載於職務上所掌公文書、被告於
    與自訴人分手後，猶於深夜時間接續撥打電話，以上開危害生命安全之言詞恐嚇
    自訴人，陸續達約三、四個小時及被告犯罪後猶飾詞圖卸刑責，毫無悔意，態度
    不佳等一切情狀，就其所犯三罪分別量處如主文所示之刑，並各諭知易科罰金之
    折算標準，併定其應執行之刑與諭知易科罰金之折算標準，以示懲儆。
三、
（一）自訴意旨另略以：被告鐘加富參加上開房地投資案小比例出資六十萬元，並出
      借其名義為上開房地所有權狀之登記名義人，係為自訴人處理事務之人，且被
      告與自訴人約定被告分配比例為獲利金額之十分之一，自訴人並已於九十二年
      四月二十日與被告分手當晚將被告出資額及可受分配獲利金額計一百二十六萬
      元均給付予被告。詎被告竟意圖為自己不法所有及不法利益，為迫使自訴人再
      給付款項予被告，而為右述向地政機關謊稱所有權狀遺失並申請補發犯行，嗣
      因中山地政事務所駁回上開補發所有權狀申請案，被告乃於至該地政事務所取
      回該案申請文件時，寫具陳情狀以買賣糾紛為由，向該地政事務所申請停止過
      戶登記，藉以阻礙上開房地所有權移轉登記，以此為要脅，要求甲○○給付四
      十萬元後始願配合辦理所有權移轉登記，使甲○○心生畏懼，應允給付二十四
      萬元予被告，迨上開房地經被告配合於九十二年五月九日辦理房地所有權移轉
      登記後，甲○○乃於同年月十五日匯款二十四萬元予被告，因認被告尚涉有刑
      法第三百四十二條第一項背信及第三百四十六條第一項恐嚇取財罪嫌云云。
（二）按犯罪事實應依證據認定之，無證據不得認定犯罪事實，又不能證明被告犯罪
      者，應諭知無罪之判決，刑事訴訟法第一百五十四條第二項及第三百零一條第
  一項分別定有明文。再按刑法第三百四十二條第一項之背信罪，須以為他人處
      理事務為前提，所謂為他人云者，係指受他人委任或其他類似關係具有負擔處
      理他人之事務而言。且刑法第三百四十二條之背信罪，必須違背任務之行為係
      為圖取不法利益，或圖加不法損害之手段，始得成立。至該條所謂意圖為自己
      或第三人得不法利益一語，原指自己或第三人在法律上不應取得之利益，意圖
      取得或使其取得者而言。如果在法律上可得主張之權利，即屬正當利益，雖以
      非法方法使其實現，僅屬於手段不法，無構成背信罪之餘地。是刑法第三百四
      十二條之背信罪，以有取得不法利益或損害本人利益之意圖為必要，若無此意
      圖，即屬缺乏意思要件，縱有違背任務之行為，並致生損害於本人之財產或其
      他利益，亦難律以本條之罪，最高法院二十一年度上字第一五七四號及三十年
      度上字第一二一○號分別著有判例可資參照。訊據被告固對於右揭向該管地政
      機關以所有權狀遺失為由申請補發所有權狀，並於該申請案因自訴人提出異議
      遭駁回後，復寫具陳情狀向該地政機關申請停止辦理過戶及向自訴人收取二十
      四萬元之事實，惟堅決否認有何背信及恐嚇取財犯行，辯稱：上開房地投資案
      伊實際投資金額計為九十一萬元，另該房地向銀行貸款七百五十萬元，亦係以
      伊名義為貸款人。且自訴人原已應允給付伊獲利金額之七分之一，嗣竟反悔改
      稱伊只能獲取獲利金額之十分之一，二人乃生糾紛，且因九十二年四月二十日
      晚間雙方分手時，自訴人給付予伊之一百二十六萬元係以十分之一計算，較原
      約定之七分之一，短少二十四萬餘元，嗣經乙○○居中協調結果，自訴人亦透
      過乙○○表示同意再給付二十四萬元，伊並無何背信及恐嚇取財行為等語。經
      查：自訴人於自訴狀中先係未予陳明其與被告原為同居男女朋友關係，迨於九
      十二年七月二十八日本院初次訊問時，被告當庭陳明二人關係並提出照片二張
      為證後，自訴人始直承：伊與被告自九十年十月三日起至九十二年四月二十一
      日凌晨時止，為同居之男女朋友關係，九十二年四月二十一日二人確因投資金
      額事宜發生爭吵，始告分手等語，足認被告辯稱雙方係因上開投資案獲利比例
      分配問題發生糾紛等語，堪可採信。又自訴人先係於九十二年七月二十八日本
      院初次訊問時陳稱：上開投資案實際上有二戶房地，被告僅就其中一戶即臺中
      市○○○街四五號房地投資六十萬元，另一房屋則與被告無涉云云，嗣經被告
      辯稱伊另有匯三十一萬元予自訴人後，自訴人始於審理中陳明被告確有匯三十
      一萬元予伊，供伊給付臺中市○○○街四五號房屋裝潢費用予設計師等語，是
      被告辯稱伊就前開房地之投資金額計應為九十一萬元等語，亦可採信。再觀諸
      自訴人於審理中陳稱九十二年四月二十日晚間伊給付予被告之一百二十六萬元
      其意義為：被告投資金額六十萬元加上利潤分配五十七萬元加上被告匯給設計
      師之三十一萬元，扣除被告先前借貸之款項二十二萬元即為一百二十六萬元等
      語，足見自訴人顯係以六十萬元計算被告之利潤分配比例為十分之一，與被告
      認其投資金額為九十一萬元，應受利潤分配比例應為七分之一不同。參以，自
      訴人確有委託乙○○於九十二年五月八日出面與被告協商，當時被告確有談到
      分配比例應為七分之一等語，業據證人乙○○到庭結證屬實，益證被告此部分
      辯詞非虛。從而，被告既係因其出資金額應為九十一萬元，自訴人且曾應允被
      告之獲利分配比例為七分之一，嗣自訴人竟以六十萬元計算被告之獲利分配比
      例為十分之一，則被告此部分行為之目的顯在要求自訴人補足短少給付予被告
      之利潤甚明。準此，即難認被告主觀上有何為自己不法利益、損害自訴人利益
      或為自己不法所有之不法意圖，此外，復查無其他積極證據足認被告確有自訴
      人所指訴之背信及恐嚇取財之不法意圖，揆諸前揭說明，既不能證明被告此部
      分犯罪，本應就被告此部分罪嫌諭知無罪，惟因自訴人認被告此部分背信犯嫌
      及恐嚇取財犯嫌與被告右開使公務員登載不實犯行有罪部分間，具有想像競合
      犯及牽連犯之裁判上一罪關係，爰不就被告此部分罪嫌另為無罪之諭知，併此
      敘明。
據上論斷，應依刑事訴訟法第三百四十三條、第二百九十九條第一項前段，刑法第二
百七十七條第一項、第二百十四條、第三百零五條、第四十一條第一項前段、第二項
、第五十一條第五款，罰金罰鍰提高標準條例第一條前段、第二條，判決如主文。
中      華      民      國    九十二    年     十二     月     十六     日
                                      臺灣臺中地方法院刑事第十庭
                                      審判長法  官  郭  祥  瑞
                                            法  官  蔡  建  興
                                            法  官  江  奇  峰
右正本證明與原本無異。
如不服本判決，應於判決送達後十日內，向本院提出上訴狀。
                                          書記官
中      華      民      國    九十二    年     十二     月     十六     日
附錄本案論罪科刑法條
刑法第二百十四條
明知為不實之事項，而使公務員登載於職務上所掌之公文書，足以生損害於公眾或他
人者，處三年以下有期徒刑、拘役或五百元以下罰金。
刑法第二百七十七條第一項
傷害人之身體或健康者，處三年以下有期徒刑，拘役或一千元以下罰金。
刑法第三百零五條
以加害生命、身體、自由、名譽、財產之事恐嚇他人，致生危害於安全者，處二年以
下有期徒刑、拘役或三百元以下罰金。


司法院資訊處製作；財團法人民間司法改革基金會備份。
